臺北高等行政法院判決　　　　　　　　　　　　　　　九十三年度簡字第四○二號
　　原　　　告　甲○○
　　被　　　告　桃園縣政府
　　代　表　人　乙○○縣長）.
右當事人間因就業服務法事件，原告不服行政院勞工委員會中華民國九十二年十二月
二十四日勞訴字第○九二○○六○九二三號訴願決定，提起行政訴訟。本院判決如左
：
　　主  文
原告之訴駁回。
訴訟費用由原告負擔。
　　事實及理由
一、程序說明本件依原告之聲明，訴訟標的之價額在新臺幣（下同）二十萬元以下，
    依行政訴訟法第二百二十九條第二項、第一項第二款規定及司法院民國（下同）
    九十二年九月十七日院台廳行一字第二三六八一號令，應適用簡易程序，本院並
    依同法第二百三十三條第一項規定，不經言詞辯論，逕行裁判。
二、事實概要
    原告聘僱他人所申請聘僱之逃逸越南籍外國人NGUYEN THI CANH（下稱Ｎ君，護
    照號碼：BX0000000；原經核准之雇主：李佳芸）乙名，至其所經營位於桃園縣
    桃園市○○路四三三號之佳佳香鍋貼店內從事包鍋貼及收費等工作，案經桃園縣
    政府警察局桃園分局於九十二年九月十五日當場查獲，該分局遂於九十二年九月
    十九日以桃警分外字第○九二一○三五一八一號函移由被告審查屬實，乃依就業
    服務法第五十七條第一款及第六十三條第一項規定，以九十二年九月二十五日府
    勞外字第○九二○二二○四七二號處分書（下稱原處分）處原告罰鍰十五萬元。
    原告不服，提起訴願遭決定駁回後，遂提起行政訴訟。
三、原告起訴主張：其未真正聘僱Ｎ君，係因Ｎ君認識店內員工，才讓她暫時居留，
    而九十二年九月十九日Ｎ君乃未經原告許可，自行開店，求為判決撤銷訴願決定
    及原處分云云。被告則以：Ｎ君警訊筆錄中坦承約七月初至該店工作，每月雇主
    即原告均給予幾百元之零用金，食宿均由原告供應等語，原告於警訊中坦承Ｎ君
    七月初約二個月至店內工作，只有給少許幾百元零用金，吃住均由其提供等語，
    足證原告確有未經許可聘僱外國人Ｎ君之違法情事，求為判決駁回原告之訴。
四、按「雇主聘僱外國人不得有下列情事：一、聘僱未經許可、許可失效或他人所申
    請聘僱之外國人。．．．」「違反．．．第五十七條第一款．．．規定者，處新
    臺幣十五萬元以上七十五萬元以下罰鍰。」分別為就業服務法第五十七條第一款
    及第六十三條第一項所明定。
五、原告聘僱他人所申請聘僱之逃逸越南籍外國人Ｎ君，至其所經營位於桃園縣桃園
    市○○路四三三號之佳佳香鍋貼店內從事包鍋貼及收費等工作，案經桃園縣政府
    警察局桃園分局於九十二年九月十五日當場查獲，該分局遂於九十二年九月十九
    日以桃警分外字第○九二一○三五一八一號函移送被告等情，有外勞居留資料資
    料查詢明細、桃園縣政府警察局桃園分局上開函、臨檢紀錄表附卷可按。原告雖
    主張：未真正聘僱Ｎ君，係因Ｎ君認識店內員工，才讓她暫時居留，而九十二年
    九月十九日Ｎ君乃未經原告許可，自行開店云云。惟查，Ｎ君於九十二年九月十
    五日警訊筆錄中坦承：「約七月初至該店工作，每月雇主甲○○均給予幾百元之
    零用金而已，食宿均由老闆供應。自行應徵。」，原告亦於九十二年九月十五日
    警訊中坦承：「七月初（詳細日期已忘記）約二個月，只有給少許幾佰元零用金
    ，吃住均由我本人提供。．．．」，互核大致相符，有警訊筆錄及Ｎ君於原告處
    住宿、工作之照片附卷可稽，則原告上述主張，顯為事後推託之辭，不足採信。
    從而，Ｎ君係受原告之指揮於一定之工作地點內工作，而原告亦給予Ｎ君報酬並
    提供吃住，原告未經許可聘僱他人所申請聘僱之外國人，可以確認。又參照司法
    院釋字第二七五號解釋「．．．但應受行政罰之行為，僅須違反禁止規定或作為
    義務，而不發生損害或危險為其要件者，推定為有過失，於行為人不能舉證證明
    自己無過失時，即應受處罰。」原告雖主張並非故意，惟其聘僱他人所申請聘僱
    之外國人，違反禁止規定，又不能舉證證明自己無過失，仍難卸免其過失之責任
    。
六、從而，原處分以原告違反就業服務法第五十七條第一款規定，依同法第六十三條
    第一項規定，科處原告十五萬元之最低罰鍰，並無違誤，訴願決定遞予維持，亦
    無不合，原告訴請撤銷原處分及訴願決定，為無理由，應予駁回。
七、據上論結，本件原告之訴為無理由，依行政訴訟法第九十八條第三項前段、第二
    百三十三條第一項，判決如主文。
中　　　華　　　民　　　國　　九十三　　年　　　六　　　月　　 三十 　　日
                臺 北 高 等 行 政 法 院   第 四 庭
                                          法    官　胡方新
右為正本係照原本作成。
本件以訴訟事件所涉及之法律見解具有原則性者為限，始得於本判決送達後二十日內
向本院提出上訴狀並表明上訴理由，如已於本判決宣示後送達前提起上訴者，應於判
決送達後二十日內補具上訴理由（均按他造人數附繕本），且經最高行政法院許可後
方得上訴。
中　　　華　　　民　　　國　　九十三　　年　　　六　　　月　　 三十 　　日
                                          書 記 官  陳幸潔
